<!DOCTYPE html PUBLIC "-//W3C//DTD XHTML 1.0 Transitional//EN" "http://www.w3.org/TR/xhtml1/DTD/xhtml1-transitional.dtd">
<html xmlns="http://www.w3.org/1999/xhtml">
<head>
	<meta http-equiv="Content-Type" content="text/html; charset=iso-8859-1" />
	<title>Ymmärrä suomea</title>
	<style type="text/css" media="all">@import "css/styles.css";</style>
	<script type="text/javascript" src="swfobject.js"></script>
</head>
<body class="font-medium">
	<div id="main-wrapper">
		<div id="topbar"></div>
		<div id="main-menu">
			<table cellspacing="0" cellpadding="0" border="0" class="add-links"><tr>
				<td class="item"><img class="raquo" src="i/raquo.gif" alt="" height="7" width="4" /><a href="/ymmarra/index.php?moduli=sanakirja">Sanakirja</a></td>
				<td class="item"><img class="raquo" src="i/raquo.gif" alt="" height="7" width="4" /><a href="/ymmarra/index.php?moduli=verbit">Verbiluettelo</a></td>
				<td class="item"><img class="raquo" src="i/raquo.gif" alt="" height="7" width="4" /><a href="/ymmarra/index.php?moduli=kielioppi">Kielioppi</a></td>
			</tr></table>
			<table cellspacing="0" cellpadding="0" border="0"><tr>
				<td class="item"><img class="raquo" src="i/raquo.gif" alt="" height="7" width="4" /><a href="/ymmarra/index.php">Etusivu</a></td>
				<td class="item"><img class="raquo" src="i/raquo.gif" alt="" height="7" width="4" /><a href="/ymmarra/index.php?moduli=tekstit">Lukutekstit</a></td>
			</tr></table>
		</div>
		<div id="content">
			<table cellspacing="0" cellpadding="0" border="0" id="content-wrapper"><tr>
				<td>
					<div id="left-menu">
												<div class="header-verb"><span>Verbit</span></div>
						<div class="menu">
								<div class="init"><a href="/ymmarra/index.php?moduli=verbit&kirjain=a">A</a></div>
								<div class="init"><a href="/ymmarra/index.php?moduli=verbit&kirjain=e">E</a></div>
								<div class="init"><a href="/ymmarra/index.php?moduli=verbit&kirjain=h">H</a></div>
								<div class="init"><a href="/ymmarra/index.php?moduli=verbit&kirjain=i">I</a></div>
								<div class="init"><a href="/ymmarra/index.php?moduli=verbit&kirjain=j">J</a></div>
								<div class="init"><a href="/ymmarra/index.php?moduli=verbit&kirjain=k">K</a></div>
								<div class="init"><a href="/ymmarra/index.php?moduli=verbit&kirjain=l">L</a></div>
								<div class="init"><a href="/ymmarra/index.php?moduli=verbit&kirjain=m">M</a></div>
								<div class="init"><a href="/ymmarra/index.php?moduli=verbit&kirjain=n">N</a></div>
								<div class="init"><a href="/ymmarra/index.php?moduli=verbit&kirjain=o">O</a></div>
								<div class="init"><a href="/ymmarra/index.php?moduli=verbit&kirjain=p">P</a></div>
								<div class="init"><a href="/ymmarra/index.php?moduli=verbit&kirjain=r">R</a></div>
								<div class="init"><a href="/ymmarra/index.php?moduli=verbit&kirjain=s">S</a></div>
								<div class="init"><a href="/ymmarra/index.php?moduli=verbit&kirjain=t">T</a></div>
								<div class="init"><a href="/ymmarra/index.php?moduli=verbit&kirjain=u">U</a></div>
								<div class="init"><a href="/ymmarra/index.php?moduli=verbit&kirjain=v">V</a></div>
								<div class="init"><a href="/ymmarra/index.php?moduli=verbit&kirjain=y">Y</a></div>
								<div class="init"><a href="/ymmarra/index.php?moduli=verbit&kirjain=Ä">Ä</a></div>
						</div>					</div>
				</td>
				<td>
					<div id="main-content">
						<div id="path">
							<a href=".">Etusivu</a> &gt; <a href="/ymmarra/index.php?moduli=verbit&kirjain=S">S</a>						</div>
													<h1>SELOSTAA</h1>
						<table cellspacing="0" cellpadding="0" border="0">
							<tr>
								<td colspan="2" style="padding-bottom:10px;"><strong>Aktiivin indikatiivi</strong></td>
							</tr>
							<tr>
								<td><pre>PREESENS                   
minä      selostan         
sinä      selostat         
hän       selostaa         
me        selostamme       
te        selostatte       
he        selostavat       

PASSIIVI
          selostetaan      

IMPERFEKTI                 
         selostin          
         selostit          
         selosti           
         selostimme        
         selostivat        
         selostivat        

PASSIIVI
         selostettiin      

PERFEKTI
olen     selostanut        
olet     selostanut        
on       selostanut        
olemme   selostaneet       
olette   selostaneet       
ovat     selostaneet       

PASSIIVI
on       selostettu        

PLUSKVAMPERFEKTI
olin     selostanut        
olit     selostanut        
oli      selostanut        
olimme   selostaneet       
olitte   selostaneet       
olivat   selostaneet       

PASSIIVI
oli      selostettu        
</pre></td>
								<td>&nbsp;&nbsp;&nbsp;</td>
								<td><pre>        KIELTOMUOTO
        en        selosta
        et        selosta
        ei        selosta
        emme      selosta
        ette      selosta
        eivät     selosta


        ei        selosteta

   
        en        selostanut
        et        selostanut
        ei        selostanut
        emme      selostaneet
        ette      selostaneet
        eivät     selostaneet


         ei        selostettu


       en      ole selostanut
       et      ole selostanut
       ei      ole selostanut
       emme    ole selostaneet
       ette    ole selostaneet
       eivät   ole selostaneet


       ei      ole selostettu


       en    ollut  selostanut
       et    ollut  selostanut
       ei    ollut  selostanut
       emme  olleet selostaneet
       ette  olleet selostaneet
       eivät olleet selostaneet


       ei    ollut  selostettu
</pre></td>
							</tr>
						</table>
						<table cellspacing="0" cellpadding="0" border="0">
							<tr>
								<td colspan="2" style="padding-bottom:10px;"><strong>Aktiivin konditionaali</strong></td>
							</tr>
							<tr>
								<td><pre>PREESENS
minä     selostaisin       
sinä     selostaisit       
hän      selostaisi        
me       selostaisimme     
te       selostaisitte     
he       selostaisivat     

PASSIIVI
         selostettaisiin   

PERFEKTI
olisin   selostanut        
olisit   selostanut        
olisi    selostanut        
olisimme selostaneet       
olisitte selostaneet       
olisivat selostaneet       

PASSIIVI
olisi    selostettu        
</pre></td>
								<td>&nbsp;&nbsp;&nbsp;</td>
								<td><pre> 
       en          selostaisi
       et          selostaisi
       ei          selostaisi
       emme        selostaisi
       ette        selostaisi
       eivät       selostaisi


       ei          selostettaisi 


       en    olisi    selostanut
       et    olisi    selostanut
       ei    olisi    selostanut
       emme  olisi    selostaneet
       ette  olisi    selostaneet
       eivät olisi    selostaneet


       ei olisi    selostettu
</pre></td>
							</tr>
						</table>
						<table cellspacing="0" cellpadding="0" border="0">
							<tr>
								<td colspan="2" style="padding-bottom:10px;"><strong>Aktiivin potentiaali</strong></td>
							</tr>
							<tr>
								<td><pre>PREESENS
minä     selostanen        
sinä     selostanet        
hän      selostanee        
me       selostanemme      
te       selostanette      
he       selostanevat      

PASSIIVI
         selostettaneen    

PERFEKTI
lienen   selostanut        
lienet   selostanut        
lienee   selostanut        
lienemme selostaneet       
lienette selostaneet       
lienevät selostaneet       

PASSIIVI
lienee   selostettu        
</pre></td>
								<td>&nbsp;&nbsp;&nbsp;</td>
								<td><pre> 
       en          selostane
       et          selostane
       ei          selostane
       emme        selostane
       ette        selostane
       eivät       selostane


       ei         selostettane


       en    liene selostanut
       et    liene selostanut
       ei    liene selostanut
       emme  liene selostaneet
       ette  liene selostaneet
       eivät liene selostaneet


       ei    liene selostettu
</pre></td>
							</tr>
						</table>
						<table cellspacing="0" cellpadding="0" border="0">
							<tr>
								<td colspan="2" style="padding-bottom:10px;"><strong>Aktiivin imperatiivi</strong></td>
							</tr>
							<tr>
								<td><pre>PREESENS

(sinä)   selosta           
(hän)    selostakoon       
(me)     selostakaamme     
(te)     selostakaa        
(he)     selostakoot       

PASSIIVI
         selostettakoon    

PERFEKTI

ole      selostanut        
olkoon   selostanut        
olkaamme selostaneet       
olkaa    selostaneet       
olkoot   selostaneet       

PASSIIVI

olkoon   selostettu        
</pre></td>
								<td>&nbsp;&nbsp;&nbsp;</td>
								<td><pre> 

        älä         selosta
        älköön      selostako
        älkäämme    selostako
        älkää       selostako
        älkööt      selostako


        älköön      selostettako



       älä      ole    selostanut
       älköön   olko   selostanut
       älkäämme olko   selostaneet
       älkää    olko   selostaneet
       älkööt   olko   selostaneet



       älköön olko  selostettu
</pre></td>
							</tr>
						</table>
						<table cellspacing="0" cellpadding="0" border="0">
							<tr>
								<td colspan="2" style="padding-bottom:10px;"><strong>Verbin nominaalimuodot</strong></td>
							</tr>
							<tr>
								<td><pre>I INFINITIIVI              

Lyhyempi muoto:            
         selostaa          

Pitempi muoto:             
         selostaakseni     
         selostaaksesi
         selostaakseen
         selostaaksemme
         selostaaksenne
         selostaakseen

III  INFINITIIVI           

inessiivi    selostamassa  
elatiivi     selostamasta  
illatiivi    selostamaan   
adessiivi    selostamalla 
abessiivi    selostamatta  
instruktiivi selostaman    
                           
Passiivi
instruktiivi selostettaman 
                           
                           
</pre></td>
								<td>&nbsp;&nbsp;&nbsp;</td>
								<td><pre>    II INFINITIIVI

    inessiivi    selostaessa
    instruktiivi selostaen

    Passiivi
    inessiivi    selostettaessa 






     IV INFINITIIVI

     nominatiivi  selostaminen 
     partitiivi   selostamista 
       

     I PARTISIIPPI 
     aktiivi      selostava 
     passiivi     selostettava 

     II PARTISIIPPI 
     aktiivi      selostanut 
     passiivi     selostettu
</pre></td>
							</tr>
						</table>

					</div>
				</td>
			</tr></table>		</div>
		<div id="footer"><a href="http://www.oph.fi/"><img src="i/oph_logo_ymmarrasuomea.gif" width="157" height="35" alt="OPH" /></a></div>
	</div>
</body>
</html>
